臺灣高雄地方法院民事判決
111年度鳳小字第614號
原      告  呂雨禎  
被      告  蔡政昆  


上列當事人間請求損害賠償事件，原告提起刑事附帶民事訴訟，
經本院刑事庭裁定移送前來（110年度簡附民字第362號），本院
於民國111年8月29日言詞辯論終結，判決如下：
    主      文
被告應給付原告新臺幣參萬元。
本判決得假執行。但被告以新臺幣參萬元為原告預供擔保，得免
為假執行。
    事實及理由
一、按小額訴訟之訴狀送達後，原告不得將原訴變更或追加他訴
    ，但擴張或減縮應受判決事項之聲明者，不在此限；原告於
    判決確定前，得撤回訴之全部或一部，但被告已為本案之言
    詞辯論者，應得其同意，民事訴訟法第436條之23、第436條
    第2項、第255條第1項第3款、第262條第1項分別定有明文。
    本件原告起訴時原請求：被告及許哲綱應給付原告新臺幣（
    下同）100,000元（附民卷第7頁），嗣於訴狀送達後，撤回
    對許哲綱之起訴(附民卷第19頁)，許哲綱未為本案之言詞辯
    論，依上開規定，毋庸得許哲綱之同意，即生撤回效力。原
    告復減縮請求金額為30,000元(本院卷第51頁)，嗣於本院審
    理中，並撤回假執行之聲請，而變更聲明如下述（本院卷第
    59頁），核屬減縮應受判決事項之聲明，與上開規定相符，
    應予准許。
二、被告經合法通知，無正當理由而未於言詞辯論期日到場，核
    無民事訴訟法第386條各款所列情形，爰依原告之聲請，由
    其一造辯論而為判決。
三、原告主張：被告已預見提供金融機構帳戶存摺、金融卡及提
    款密碼予他人使用，可能掩飾、隱匿他人犯罪所得或幫助他
    人遂行詐欺取財犯行，仍不違背其本意，而基於幫助掩飾、
    隱匿特定犯罪所得之本質、來源、去向之犯意及幫助詐欺取
    財之不確定故意，於民國110年6月間某日，將其名下中國信
    託商業銀行股份有限公司帳號000000000000號帳戶（下稱系
    爭帳戶）之存摺、提款卡、密碼交付予真實姓名年籍不詳綽
    號「林專員」之詐騙集團成員，容任該詐騙集團成員及其所
    屬之詐騙集團成員使用系爭帳戶遂行犯罪。嗣該詐騙集團成
    員取得系爭帳戶資料後，即共同基於意圖為自己不法所有之
    詐欺取財及洗錢犯意聯絡，於110年3月間某日前，在社群網
    站YOUTUBE刊登投資廣告訊息，適原告瀏覽上開訊息後，與l
    ine暱稱「吉利哥」加為好友，「吉利哥」佯稱：投資運彩
    投注可以獲利云云，致原告陷於錯誤，於110年6月28日18時
    14分許，以網路銀行轉帳30,000元至系爭帳戶，造成原告受
    有財產上損害30,000元等語。為此，爰依侵權行為法律關係
    提起本訴，並聲明：被告應給付原告30,000元。　
四、被告未於言詞辯論期日到場，亦未提出書狀作何聲明或陳述
    。
五、本院得心證之理由：
(一)按因故意或過失，不法侵害他人之權利者，負損害賠償責任
    。故意以背於善良風俗之方法，加損害於他人者亦同；數人
    共同不法侵害他人之權利者，連帶負損害賠償責任。不能知
    其中孰為加害人者亦同。造意人及幫助人，視為共同行為人
    ；連帶債務之債權人，得對於債務人中之一人或數人或其全
    體，同時或先後請求全部或一部之給付，民法第184條第1項
    、第185條、第273條第1項分別定有明文。又民事共同侵權
    行為，不以有意思聯絡為必要，數人間之行為，苟為損害之
    共同原因，即為行為關聯共同，足成立共同侵權行為（最高
    法院67年台上字第1737號判決意旨參照）。加害人於共同侵
    害權利之目的範圍內，各自分擔實行行為之一部，而互相利
    用他人之行為，以達其目的者，仍不失為共同侵權行為人，
    而應對於全部所發生之結果，連帶負損害賠償責任（最高法
    院78年度台上字第2479號判決意旨參照）。
(二)經查，原告主張之事實，業據其提出匯款交易明細、LINE對
    話截圖為證(附民卷第7頁)，並有兩造警詢筆錄、系爭帳戶
    之存款交易明細存卷可稽（外放警卷第1至4、14至18頁），
    而被告因本件侵權行為，經本院刑事庭以110年度金簡字第1
    81號，判處被告幫助犯洗錢防制法第14條第1項之一般洗錢
    罪，處有期徒刑3月，有此判決書在卷可參（本院卷第13至2
    2頁），復經本院依職權調取本院110年度金簡字第181號刑
    事案件電子卷證（刑案電子卷證於本院卷證物袋內）核閱無
    誤。而被告就原告主張之事實，已於相當時期受合法通知，
    其於言詞辯論期日未到場爭執，亦未提出書狀作有利於己之
    聲明或陳述以供本院審酌，依民事訴訟法第280條第3項、第
    1項規定，視同自認，是本件依調查證據之結果，認原告主
    張之事實堪信為真實。準此，被告知悉一般人無故取得他人
    金融帳戶使用之行徑，常與財產犯罪密切相關，並可預見將
    金融帳戶存摺、提款卡及密碼交付予他人使用，會有遭人利
    用作為財產犯罪所得財物匯入及提領工具之可能，仍基於縱
    有人持系爭帳戶之存摺、金融卡及密碼作為詐欺取財之犯罪
    工具，亦不違背其本意之幫助他人詐欺取財、洗錢之未必故
    意，並提供系爭帳戶之存摺、提款卡及密碼予詐欺集團成員
    使用，嗣詐欺集團之成員向原告詐騙，致原告陷於錯誤而匯
    款30,000元至系爭帳戶，原告受有30,000元財產上損害一情
    ，業如認定如前述，堪認被告確有幫助詐欺集團詐取原告財
    物之侵權行為事實，且被告之行為與原告受詐欺所受損害之
    間具有相當因果關係，是被告與詐欺集團成員自應就原告所
    受損害負連帶賠償責任，又數人共同為侵權行為致加害於他
    人時，本各有賠償其損害全部之責。從而，原告依侵權行為
    之法律關係，請求被告給付30,000元，為有理由，應予准許
    。
六、綜上所述，原告依侵權行為之法律關係，請求被告給付30,0
    00元，為有理由，應予准許。
七、本件係就民事訴訟法第436條之8適用小額訴訟程序所為被告
    敗訴之判決，依同法第436條之20規定，應依職權宣告假執
    行，並依同法第436條之23準用第436條第2項，適用同法第3
    92條第2項規定，依職權宣告被告如預供擔保，得免為假執
    行。
八、本件原告提起刑事附帶民事訴訟，而由本院刑事庭依刑事訴
    訟法第504條第1項規定，裁定移送前來，依同條第2項規定
    免繳納裁判費，其於本院審理期間，亦未產生其他訴訟必要
    費用，並無訴訟費用負擔問題，附此敘明。
中　　華　　民　　國　　111 　年　　9 　　月　　27　　日
          　　　　鳳山簡易庭  法　官  藍雅筠
以上正本係照原本作成。　　　　　　　　　
民事訴訟法第436條之24第2項：對於本判決之上訴，非以違背法
令為理由，不得為之。
如對本判決上訴，須於判決送達後20日內向本院提出上訴狀，並
須表明原判決所違背之法令及其具體內容與依訴訟資料可認為原
判決有違背法令之具體事實之上訴理由。（均須按他造當事人之
人數附繕本）。
中　　華　　民　　國　　111 　年　　9 　　月　　27　　日
                              書記官  蔡毓琦